【裁判字號】    99,基小,761
【裁判日期】    990629
【裁判案由】    給付借款
【裁判全文】
臺灣基隆地方法院基隆簡易庭小額民事判決
原      告  己○（台灣）商業銀行股份有限公司
法定代理人  丁○○
訴訟代理人  戊○○
            林岱怡
被      告  乙○○
            丙○○
兼上二人之
訴訟代理人  甲○○
上列當事人間請求給付借款事件，本院於中華民國99年6 月22日
言詞辯論終結，判決如下：
    主  文
被告應連帶給付原告新台幣貳萬玖仟捌佰柒拾伍元，及其中新台
幣貳萬柒仟柒佰陸拾捌元自民國九十八年二月二十六日起至清償
日止，按週年利率百分之十九點七一計算之利息。
訴訟費用新台幣壹仟元由被告連帶負擔。
本判決得假執行。
    事實及理由要領
一、原告主張：曾寶英向原告申辦信用卡，經原告核發卡號為00
    00000000000000號信用卡予曾寶英，約定曾寶英得憑信用卡
    向特約商店簽帳消費，並得在聲請核給之信用額度內，選擇
    循環信用方式彈性付款，曾寶英於繳款截止日前未繳足應繳
    總金額時，即視為循環信用之使用，循環信用利息係就得計
    入循環信用本金之帳款，自該帳款入帳日起，以週年利率百
    分之19.71 計算；而曾寶英於民國96年2 月7 日死亡，尚積
    欠新台幣（下同）2 萬9,875 元（本金部分為2 萬7,768 元
    ）及自98年2 月26日起算之利息，因被告為曾寶英之繼承人
    ，未聲請拋棄或限定繼承，就曾寶英積欠之上開債務，應負
    清償責任等情。並聲明：被告應連帶給付原告2 萬9,875 元
    ，及其中2 萬7,768 元自98年2 月26日起至清償日止，按週
    年利率百分之19.71 計算之利息。
二、被告則以：原告提出前開信用卡之消費明細中，消費時間為
    98年，然曾寶英於96年2 月間死亡，消費明細之內容應屬錯
    誤；又被告甲○○於曾寶英死亡後，已代為清償曾寶英生前
    積欠之全部卡債，不知為何尚有本件債務等情，資為抗辯。
三、原告主張曾寶英積欠前開債務，被告為曾寶英之繼承人，應
    負連帶清償責任等情，被告則以前詞置辯，經查：
（一）原告主張曾寶英積欠上揭信用卡消費款及利息等情，業經
      原告提出與其陳述相符之申請書、約定條款、消費明細及
      帳務資料為證，堪信屬實。被告雖辯稱曾寶英於96年間死
      亡，原告提出之消費明細中卻有98年消費之紀錄，顯不合
      理，且被告甲○○於曾寶英死亡後，已將曾寶英積欠之卡
      債全數清償完畢等情，然曾寶英係於96年2 月7 日死亡，
      此有戶籍謄本供參，而原告提出前開信用卡之消費明細表
      所載97年之消費內容為分期款，且於97年9 月已為第26期
      ，此有消費明細附卷可稽，自分期之期數往前回溯，堪認
      該項消費應係曾寶英生前之消費，至於該信用卡98年1 月
      之消費明細所載消費內容，則為前開消費款未獲付款所生
      之利息費用，亦非持卡消費之費用，是被告上開辯解非屬
      可採；又被告甲○○雖稱其於曾寶英死亡後，已代為清償
      曾寶英積欠之卡債等情，然依據原告提出之消費明細及債
      務資料觀之，曾寶英積欠原告之信用卡債務確未獲清償，
      且被告甲○○亦自承其不確定有無清償本件債務，其已將
      清償曾寶英卡債之證據丟棄等情，足見被告甲○○無法舉
      證證明其已清償本件債務，則原告主張曾寶英死亡時，尚
      積欠上開債務等情，應堪認定。
（二）次按繼承，因被繼承人死亡而開始；又繼承人對於被繼承
      人之債務，負連帶責任，97年1 月2 日修正公布前民法第
      1147條、第1153條第1 項分別定有明文。本件原告主張被
      告為曾寶英之繼承人，未聲明拋棄或限定繼承等情，未經
      被告表示爭執，復據原告提出臺灣臺北地方法院98年9 月
      16日北院隆家家98科繼1278字第098005365 號函為證，堪
      信屬實，故原告依據信用卡使用契約及繼承之法律關係，
      請求被告連帶給付如主文第1 項所示之本金及利息，為有
      理由，應予准許。
三、本件係關於請求給付金錢之訴訟，標的金額在10萬元以下，
    適用民事訴訟法所定小額訴訟程序，本院既為被告敗訴之判
    決，即應依民事訴訟法第436 條之20規定，依職權宣告假執
    行。
四、本件訴訟費用1,000 元，應由被告連帶負擔。
中    華    民    國    99    年    6     月    29    日
                  基隆簡易庭法  官  邰婉玲
以上正本係照原本作成。
對於本件判決如有不服，應於收受送達後20日內向本院提出上訴
書狀，上訴於本院合議庭，並按他造當事人之人數附具繕本。
當事人之上訴，非以判決違背法令為理由不得為之，上訴狀應記
載上訴理由，表明下列各款事項：
（一）原判決所違背之法令及其具體內容。
（二）依訴訟資料可認為原判決有違背法令之具體事實。
中    華    民    國    99    年    6     月    29    日
                            書記官  王毓嫻

司法院資訊處製作；財團法人民間司法改革基金會備份。
